da: Kunst og underholdning > Hobby og håndarbejde > Musikinstrumenter – tilbehør > Perkussion – tilbehør > Trommestikker – tilbehør: Trommestikker – tasker; Holdere til trommestikker og whiskers
pt-BR: Artes e entretenimento > Hobbies e artes > Acessórios para instrumentos musicais e orquestras > Acessórios para percussão > Acessórios para baquetas e vassouras: Estojos e suportes para baquetas e vassouras; Suportes para baquetas e vassourinhas
ru: Искусство и развлечения > Хобби и творчество > Аксессуары для музыкальных инструментов и игры в оркестре > Аксессуары для ударных инструментов > Аксессуары для барабанных палочек и щеток: Чехлы и держатели для барабанных палочек и щеток; Держатели для барабанных палочек и щеток
sv: Konst och underhållning > Hobby och skapande > Tillbehör till musikinstrument > Tillbehör till slagverk > Tillbehör till trumstockar och -vispar: Påsar och hållare för trumstockar och -vispar; Hållare för trumpinnar och vispar
en: Arts & Entertainment > Hobbies & Creative Arts > Musical Instrument & Orchestra Accessories > Percussion Accessories > Drum Stick & Brush Accessories: Drum Stick & Brush Bags & Holders; Drum Stick & Brush Holder Mounts
de: Kunst & Unterhaltung > Hobby & Kunst > Zubehör für Musikinstrumente > Schlagzeugzubehör > Zubehör für Sticks & Besen: Taschen für Sticks & Besen; Halterungen für Drumsticks & Besen
nl: Kunst en entertainment > Hobby's en creatieve vaardigheden > Accessoires voor muziekinstrumenten > Accessoires voor percussie-instrumenten > Accessoires voor drumstokken en -brushes: Tassen en houders voor drumstokken en -brushes; Houders voor drumstokken en brushes
el: Τέχνες & Ψυχαγωγία > Χόμπι & Δημιουργικές Τέχνες > Αξεσουάρ μουσικών οργάνων & ορχήστρας > Αξεσουάρ κρουστών > Αξεσουάρ σε μπαγκέτες και σκουπάκια για ντραμς: Τσάντες & θήκες για μπαγκέτες & σκουπάκια για ντραμς; Βάσεις στήριξης για μπαγκέτες και σκουπάκια
sl-SI: Kultura in zabava > Hobiji in ustvarjalne umetnosti > Dodatki za glasbila in orkestre > Dodatki za tolkala > Dodatki za bobnarske palice in metlice: Torbe in držala za bobnarske palice in metlice; Nosilci za bobnarske palice in metlice
th: ศิลปะและความบันเทิง > งานอดิเรกและศิลปะสร้างสรรค์ > เครื่องดนตรีและอุปกรณ์ออร์เคสตรา > อุปกรณ์เครื่องเพอร์คัสชั่น > อุปกรณ์ไม้และแส้ตีกลอง: กระเป๋าและที่ใส่ไม้และแส้ตีกลอง; ที่วางไม้กลองและแปรงกลอง
fi: Taide ja viihde > Harrastukset ja taiteet > Soitin- ja orkesteritarvikkeet > Perkussiotarvikkeet > Rumpukapuloiden ja -sutien tarvikkeet: Laukut ja pidikkeet rumpukapuloille ja -sudeille; Rumpukapuloiden ja vispilöiden pidiketelineet
nb: Kunst og underholdning > Hobby og kreativitet > Tilbehør til musikkinstrumenter og orkestre > Perkusjonstilbehør > Tilbehør til trommestikker og -børster: Vesker og holdere til trommestikker og -børster; Trommestikke- og vispeholdere
zh-TW: 藝術/娛樂 > 嗜好和創作藝術 > 樂器配件 > 打擊樂器配件 > 鼓棒/鼓刷配件: 鼓棒袋/鼓刷袋; 鼓棒與鼓刷掛架
ja: 芸術・エンターテイメント > 趣味・コレクション > 楽器関連用品 > 打楽器・パーカッション用品 > ドラムスティック・ドラムブラシ用品: ドラムスティック・ドラムブラシ用ケース・ホルダー; ドラムスティック・ブラシホルダーマウント
vi: Nghệ thuật và giải trí > Sở thích và nghệ thuật sáng tạo > Phụ kiện dàn nhạc và nhạc cụ > Phụ kiện bộ gõ > Phụ kiện dùi và dùi chổi đánh trống: Túi và hộp đựng dùi & dùi chổi đánh trống; Giá treo dùi trống và cọ trống
bg-BG: Изкуства и развлечения > Хобита и творчески изкуства > Аксесоари за музикални инструменти и оркестри > Аксесоари за перкусии > Аксесоари за барабанни палки и четки: Чанти и държачи за барабанни палки и четки; Стойки за барабанни палки и поставки за четки
es: Arte y ocio > Hobbies y artes creativas > Accesorios para instrumentos musicales y de orquesta > Accesorios para percusión > Accesorios para baquetas y escobillas: Bolsas y soportes para baquetas y escobillas; Soportes para baquetas y escobillas
ro-RO: Artă și divertisment > Hobby-uri și artă > Accesorii pentru instrumente muzicale și orchestră > Accesorii pentru percuție > Accesorii pentru bețe și perii: Huse și suporturi pentru bețe și perii; Suporturi pentru bețe și perii de tobă
ko: 아트/엔터테인먼트 > 취미/예술 > 악기/오케스트라 부대용품 > 타악기 부대용품 > 드럼 스틱/브러시 부대용품: 드럼 스틱/브러시 가방 및 케이스; 드럼 스틱 및 브러시 홀더 마운트
hr-HR: Umjetnost i zabava > Hobiji i kreativne umjetnosti > Pribor za glazbala i orkestar > Pribor za udaraljke > Dodaci za palice i metlice za bubanj: Torbe i držači za palice i metlice za bubanj; Nosači držača za palice i metlice za bubnjeve
zh-CN: 艺术与娱乐 > 爱好/艺术创作 > 乐器与管弦乐队配件 > 打击乐器配件 > 鼓槌/鼓刷配件: 鼓槌/鼓刷收纳; 鼓槌与鼓刷架
pt-PT: Artes e lazer > Passatempos e artes criativas > Acessórios de instrumentos musicais e orquestra > Acessórios de percussão > Acessórios de baqueta e vassoura para bateria: Sacos e suportes de baqueta e vassoura para bateria; Suportes para baquetas e vassouras
fr: Arts et loisirs > Loisirs et arts créatifs > Accessoires pour instruments de musique et orchestres > Accessoires pour percussions > Accessoires pour baguettes et balais de batterie: Housses et supports pour baguettes et balais de batterie; Supports pour baguettes et balais de batterie
sk-SK: Umenie a zábava > Záľuby a tvorivé dielne > Príslušenstvo pre hudobné nástroje > Príslušenstvo pre bicie nástroje > Príslušenstvo k paličkám a metličkám: Tašky a držiaky na paličky a metličky; Držiaky na bicie paličky a kefy
cs: Umění a zábava > Hobby, hudba a výtvarné umění > Hudební nástroje – příslušenství > Bicí – příslušenství > Příslušenství k paličkám a metličkám: Obaly a držáky na paličky a metličky; Držáky na paličky a metličky
it: Arte e svago > Hobby e arti creative > Accessori per orchestre e strumenti musicali > Accessori per percussioni > Accessori per bacchette e spazzole da batteria: Borse e contenitori per bacchette e spazzole da batteria; Supporti per bacchette e spazzole per batteria
hu: Művészet és szórakoztatás > Hobbik és kreatív művészet > Hangszer és zenekari kiegészítők > Ütős kiegészítők > Dobverő és -kefekiegészítők: Dobverő és -kefetáskák és -tartók; Dobverő- és seprőtartók
tr: Sanat ve Eğlence > Hobiler ve Sanatsal Çalışmalar > Müzik Aleti ve Orkestra Aksesuarları > Vurmalı Çalgı Aksesuarları > Baget ve Fırça Baget Aksesuarları: Baget ve Fırça Baget Çantaları ve Kılıfları; Baget ve fırça tutucu aparatları
pl: Sztuka i rozrywka > Hobby i sztuki piękne > Akcesoria do instrumentów muzycznych > Akcesoria do perkusji > Akcesoria do pałek i miotełek perkusyjnych: Pokrowce na pałki i miotełki perkusyjne; Uchwyty na pałki i miotełki perkusyjne
lt-LT: Menai ir pramogos > Hobiai ir menai > Muzikos instrumentai ir orkestro priedai > Mušamųjų instrumentų priedai > Būgnų lazdelės ir šepečių priedai: Būgnų lazdelių, šepečių krepšiai ir laikikliai; Būgnų lazdelių ir šepetėlių laikiklių tvirtinimai